# 优先股会计属性实务案例分析（二） 201405

提问人：会计人员 ABC 时间：2014-06-05 11:45:26
以后优先股的股息计入成本还是未分配利润呢？

回答人：chenyiwei
优先股被界定为权益的，其股息作为利润分配事项处理；优先股被界定为负债的，其股息作为利息支出，根据借款费用准则判断是资本化还是费用化。